【裁判字號】    94,訴,2040
【裁判日期】    950117
【裁判案由】    槍砲彈藥刀械管制
【裁判全文】
臺灣板橋地方法院刑事判決              94年度訴字第2040號
公  訴  人  臺灣板橋地方法院檢察署檢察官
被      告  丙○○
                    （現另案於臺灣彰化監獄執行中）
指定辯護人  本院公設辯護人乙○○
上列被告因違反槍砲彈藥刀械管制條例案件，經檢察官提起公訴
（94年度偵字第13559 號），本院判決如下：
    主  文
丙○○未經許可，寄藏可發射子彈具有殺傷力之改造玩具手槍，
處有期徒刑壹年柒月，併科罰金新臺幣伍萬元，罰金如易服勞役
，以新臺幣玖佰元即銀元佰元折算壹日。扣案之仿FN廠1910型
半自動手槍之改造玩具手槍壹支（含彈匣壹個，槍枝管制編號00
00000000號）、土造金屬槍管壹枝均沒收。
    事  實
一、丙○○於民國94年4 月間某日，在其臺北縣鶯歌鎮○○路28
    9 號住處，受真實姓名年籍不詳、自稱「廖偉誠」之成年男
    子委託，代為保管可擊發子彈具殺傷力之仿廠1910型半自動
    手槍之改造金屬玩具手槍1 支（含彈匣1 個，槍枝管制編號
    0000000000號）及槍砲之主要組成零件土造金屬槍管1 枝後
    ，即將上開槍、槍管寄藏在上開住處。嗣於94年5 月21日下
    午3 時40分許，員警前往上址逮捕因他案遭通緝之丙○○時
    ，丙○○於犯罪未發覺前，向員警自首並報繳其持有之前揭
    改造玩具手槍及土造金屬槍管各1 枝，始悉上情。
二、案經丙○○自首及臺北縣政府警察局三峽分局報請臺灣板橋
    地方法院檢察署檢察官偵查起訴。
    理  由
一、上揭事實，業據被告丙○○坦承不諱，並有扣案如事實欄所
    載之改造玩具手槍及土造金屬槍管各1 枝可資佐證。而上開
    槍枝、槍管經送內政部警政署刑事警察局鑑定結果，槍枝部
    分認係由仿FN廠1910型半自動手槍製造之金屬玩具手槍換裝
    土造金屬槍管和土造金屬滑套前蓋而成之改造手槍，機械性
    能良好，可擊發適用之子彈，認具殺傷力；槍管1 枝部分則
    認係土造金屬槍管，依內政部86年11月24日 (86) 臺內警字
    第8670683 號函公告槍砲、彈藥主要組成零件種類所揭示，
    為其他各式槍砲之主要組成零件，此有內政部警政署刑事警
    察局94年6 月15日刑鑑字第0940081621號槍彈鑑定書、同局
    94年7 月14日刑鑑字第0940105645號槍彈鑑定書及內政部上
    開函文各1 份附卷可稽，是被告持有之上開槍枝及槍管確分
    別係具殺傷力之違禁槍枝及槍枝主要組成零件無訛。本件事
    證明確，被告犯行堪以認定，應依法論科。
二、核被告所為，係違反槍砲彈藥刀械管制條例第8 條第4 項之
    未經許可寄藏可發射子彈具有殺傷力之改造玩具手槍罪及同
    條例第13條第4 項之未經許可寄藏槍枝主要組成零件罪。按
    寄藏與持有，均係將物置於自己實力支配之下，僅寄藏必先
    有他人之持有行為，而後始為之受寄代藏而已，故寄藏之受
    託人代為保管，其保管本身，亦屬持有，是槍砲彈藥刀械管
    制條例第8 條第4 項、第13條第4 項雖將「持有」與「寄藏
    」為分別之處罰規定，則單純之「持有」，固不包括「寄藏
    」，但「寄藏」之受人委託代為保管，其保管之本身所為之
    「持有」，既係「寄藏」之當然結果，法律上自宜就「寄藏
    」行為為包括之評價，不應另就「持有」予以論罪。被告以
    一寄藏行為觸犯未經許可寄藏可發射子彈具殺傷力之改造玩
    具手槍罪及未經許可寄藏槍枝主要組成零件罪之二罪名，為
    想像競合犯，應從一重之未經許可寄藏可發射子彈具殺傷力
    之改造玩具手槍罪處斷。被告因另案經通緝，於員警前往其
    住處逮捕時，在犯罪未發覺前，向員警自首並報繳其持有之
    前揭改造玩具手槍及土造金屬槍管各1 枝，此業經證人即員
    警甲○○於本院95年1 月3 日審理時到庭結證屬實，爰依槍
    砲彈藥刀械管制條例第18條第1 項前段減輕其刑。爰審酌槍
    砲、彈藥均屬高度危險之物品，非經主管機關許可不得擅自
    持有，以維社會大眾安全，被告無故寄藏上開槍枝及槍管，
    未繳交治安機關，危害社會安全甚鉅，惟無證據證明被告曾
    持以犯罪，犯後坦承犯行，及其犯罪動機、手段、所生危害
    、非法寄藏期間等一切情狀，量處如主文所示之刑，並就罰
    金部分併諭知易服勞役之折算標準。扣案之仿FN廠1910型半
    自動手槍之改造玩具手槍1 支（含彈匣1 個，槍枝管制編號
    0000000000號）、土造金屬槍管1 枝，係屬違禁物，應依刑
    法第38條第1 項第1 款之規定宣告沒收之。
據上論斷，應依刑事訴訟法第299 條第1 項前段，槍砲彈藥刀械
管制條例第8 條第4 項、第13條第4 項、第18條第1 項前段，刑
法第11條前段、第55條、第42條第2 項、第38條第1 項第1 款，
罰金罰鍰提高標準條例第2 條，現行法規所定貨幣單位折算新臺
幣條例第2 條，判決如主文。
本案經檢察官蘇揚旭到庭執行職務。
中    華    民    國    95    年    1     月    17    日
                  刑事第十六庭審判長法  官  陳鴻清
                                    法  官  朱嘉川
                                    法  官  歐陽漢菁
以上正本證明與原本無異
如不服本判決應於送達後10日內向本院提出上訴狀
                                書記官  林貴卿
中    華    民    國    95    年    1     月    17    日
附錄本案論罪科刑法條全文：
槍砲彈藥刀械管制條例第8條
未經許可，製造、販賣或運輸鋼筆槍、瓦斯槍、麻醉槍、獵槍、
空氣槍或第4 條第1 項第1 款所定其他可發射金屬或子彈具有殺
傷力之各式槍砲者，處無期徒刑或5 年以上有期徒刑，併科新臺
幣1 千萬元以下罰金。
未經許可，轉讓、出租或出借前項所列槍枝者，處5 年以上有期
徒刑，併科新臺幣1 千萬元以下罰金。
意圖供自己或他人犯罪之用，而犯前二項之罪者，處無期徒刑或
7 年以上有期徒刑，併科新臺幣 1 千萬元以下罰金。
未經許可，持有、寄藏或意圖販賣而陳列第1 項所列槍枝者，處
3 年以上10年以下有期徒刑，併科新臺幣700 萬元以下罰金。
第1 項至第3 項之未遂犯罰之。
槍砲彈藥刀械管制條例第13條
未經許可，製造、販賣或運輸槍砲、彈藥之主要組成零件者，處
3 年以上10年以下有期徒刑，併科新臺幣700 萬元以下罰金。未
經許可，轉讓、出租或出借前項零件者，處1 年以上7 年以下有
期徒刑，併科新臺幣500 萬元以下罰金。
意圖供自己或他人犯罪之用，而犯前二項之罪者，處5 年以上有
期徒刑，併科新臺幣1 千萬元以下罰金。
未經許可，持有、寄藏或意圖販賣而陳列第1 項所列零件者，處
6月 以上5 年以下有期徒刑，併科新臺幣300 萬元以下罰金。第
1項 至第3 項之未遂犯罰之。


司法院資訊處製作；財團法人民間司法改革基金會備份。
